臺灣高雄地方法院刑事判決　　　　　　 100年度易字第1030號
公　訴　人　臺灣高雄地方法院檢察署檢察官
被　　　告　陳許金菊
上列被告因傷害案件，經檢察官提起公訴（100年度偵字第3684號
），本院判決如下：
    主  文
陳許金菊犯傷害罪，處拘役肆拾日，如易科罰金，以新臺幣壹仟
元折算壹日。
    事  實
一、陳許金菊與王亮懿為鄰居，民國99年11月16日上午12時9 分
    許，陳許金菊因不滿王亮懿未經其許可，在高雄市○○區○
    ○街16巷2 之1 號旁防火巷內進行土地鑑界，而發生口角，
    詎陳許金菊竟基於傷害之犯意，以前開防火巷所裝設之門板
    推開王亮懿，致王亮懿撞到牆壁，並遭牆上鐵釘刺傷左手臂
    ，受有左上臂挫傷之傷害。嗣經王亮懿報警處理後，始悉上
    情。
二、案經王亮懿訴由高雄市政府警察局三民第二分局移送臺灣高
    雄地方法院檢察署檢察官偵查起訴。
    理  由
壹、證據能力部分：
    本判決所引用之證據資料（詳後引證據），其中傳聞證據部
    分，縱無刑事訴訟法第159 條之1 至第159 條之4 或其他規
    定之傳聞證據例外情形，亦因被告及檢察官或同意可作為證
    據使用，或未聲明異議，依刑事訴訟法第159 條之5 第1 項
    、第2 項之規定，本院審酌各該傳聞證據並非違法取得，與
    待證事項具關聯性，證明力亦非明顯過低等情，認以之作為
    證據係屬適當，具有證據能力。至本判決未引用之證據，未
    做為本院認定本件犯罪事實之基礎，故不論述其證據能力，
    併此敘明。
貳、實體部分：
    訊據被告陳許金菊矢口否認有何傷害犯行，並辯稱：係告訴
    人王亮懿先出手毆打其右側太陽穴，其才關門阻擋，屬正當
    防衛，且告訴人當時並無受傷云云。經查：
一、被告與告訴人為鄰居，99年11月16日上午12時9 分許，被告
    因不滿告訴人未經其許可，在高雄市○○區○○街16巷2 之
    1 號旁防火巷內進行土地鑑界，而發生口角；嗣被告以前開
    防火巷所裝設之門板推開告訴人；告訴人受有左上臂挫傷之
    傷害等情，業據告訴人、證人龔玲慧、李國男證述明確（偵
    卷第3 頁至第4 頁、第8 頁至第9 頁、第23頁至第25頁、第
    35頁至第37頁），復有高雄醫學大學附設中和紀念醫院99年
    11月16日診斷證明書、本院當庭勘驗案發時監視器錄影光碟
    之勘驗筆錄在卷可參（偵卷第10頁；本院卷第22頁、第33頁
    至第39頁），故此部分事實堪以認定。
二、被告雖以上開情詞置辯，惟證人即告訴人於警詢及偵訊時證
    稱：當日其與龔玲慧在防火巷劃界線，被告看到後心生不滿
    ，其要走出防火巷時，被告就用防火巷之門板推其，其撞到
    牆壁而受傷，其並無動手毆打被告等語明確（偵卷第3 頁至
    第4 頁、第24頁至第25頁）；而證人龔玲慧於警詢及偵訊時
    證稱：當日其與告訴人在高雄市○○區○○街16巷2 之1 號
    旁防火巷內劃鑑界線時，適被告返家發現渠等，便向渠等大
    喊小偷，侵入伊住處，於是渠等發生爭吵，嗣被告以防火巷
    之門板用力推撞告訴人去撞牆，致告訴人左手臂遭牆上之鐵
    釘刺傷並劃破上衣，告訴人並無毆打被告等語綦詳（偵卷第
    8 頁、第36頁至第37頁）；又證人李國男於偵查中證稱：當
    日因之前地政機關鑑界之定位點模糊，告訴人與龔玲慧要重
    新拉線，故請其幫忙，渠等在防火巷劃線，快劃好時，其先
    回管理室，看到被告返家，之後就聽到被告與告訴人間之聲
    音越來越大聲，其便過去查看，看到被告突然用力將防火巷
    之門關起來，接著告訴人就說他受傷，要其報警等語明確（
    偵卷第36頁）；且經本院當庭勘驗現場監視器錄影光碟，結
    果如下「光碟時間12：09：13，4 人（含告訴人）於防火巷
    口，其中1 人蹲在地上；光碟時間12：09：23，被告與告訴
    人立於防火巷口；光碟時間12：09：24，被告向後退，隨之
    將門板關上，此時門板並未完全關上；光碟時間12：09：25
    ，門板微微向防火巷內動一下；光碟時間12：09：27，門板
    完全被關上；光碟時間12：09：36，被告將門板打開」等情
    ，有本院勘驗報告及翻拍照片附卷足憑（本院卷第22頁、第
    33頁至第36頁），足認當日被告與告訴人當日確實在防火巷
    內，因劃界址事宜發生爭執，而被告即以防火巷之門板推告
    訴人，致告訴人撞到牆壁，而遭牆上鐵釘刺傷左手臂，致告
    訴人受有前開所述之傷害。證人即被告之夫陳啟雲雖於本院
    審理時證稱：當日其與被告返家，見告訴人與龔玲慧、李國
    男在防火巷內測量界址，被告便向告訴人等人表示要進入防
    火巷要先告知，告訴人聽到後便毆打被告右側太陽穴，被告
    就跑進防火巷內，將門關起，怕告訴人再毆打伊等語（本院
    卷第18頁至第21頁），然觀之前開勘驗報告，被告與告訴人
    先立於防火巷口，嗣被告即將防火巷之門板關上，監視錄影
    器並無拍攝到告訴人有揮手毆打被告頭部之動作，故證人陳
    啟雲所述顯係迴護被告之詞，不足採信。而被告前開所辯顯
    係卸責之詞，亦不足採，本件事證明確，被告犯行堪以認定
    ，自應依法論科。
三、核被告所為，係犯刑法第277 條第1 項之普通傷害罪。爰審
    酌被告僅因土地鑑界之細故，不思循和平方式溝通，傷害告
    訴人，所為實有不該，且被告犯後未坦承犯行，迄未與告訴
    人達成和解，難認有悔意，並斟酌告訴人所受之傷勢等一切
    情狀，量處如主文所示之刑，並參酌前開犯罪情節，諭知如
    主文所示之易科罰金之折算標準，以資懲儆。
據上論斷，應依刑事訴訟法第284 條之1 、第299 條第1 項前段
，刑法第277 條第1 項、第41條第1 項前段，刑法施行法第1 條
之1 ，判決如主文。
本案經檢察官黃世勳到庭執行職務。
中    華    民    國  100     年    8     月    16    日
                  刑事第九庭    法  官  王碧瑩
以上正本證明與原本無異。
如不服本判決應於收受判決後10日內向本院提出上訴書狀，並應
敘述具體理由。其未敘述上訴理由者，應於上訴期間屆滿後20日
內向本院補提理由書(均須按他造當事人之人數附繕本)「切勿逕
送上級法院」。
中    華    民    國   100    年    8     月    16    日
                                書記官  吳智媚
所犯所犯法條全文：
中華民國刑法第277 條
傷害人之身體或健康者，處3 年以下有期徒刑、拘役或1 千元以
下罰金。
犯前項之罪因而致人於死者，處無期徒刑或7 年以上有期徒刑；
致重傷者，處3 年以上10年以下有期徒刑。